【裁判字號】    99,訴,681
【裁判日期】    990602
【裁判案由】    毒品危害防制條例
【裁判全文】
臺灣臺中地方法院刑事判決               99年度訴字第240號
公  訴  人  臺灣臺中地方法院檢察署檢察官
被      告  丙○○
            庚○
            乙○○
            甲○○
共      同
指定辯護人  本院公設辯護人戴遐齡
被      告  辛○○
選任辯護人  楊雯齡律師
被      告  己○
選任辯護人  鞠金蕾律師
上列被告因毒品危害防制條例案件，經檢察官提起公訴（98年度
偵字第22683、28408號）及追加起訴（99年度偵字第1629號、99
年度偵緝字第264號），本院判決如下：
    主    文
丙○○犯如附表一編號一至三一所示之罪，各量處如附表一編號
一至三一所示之刑（含主刑及從刑）。應執行如附表三編號一所
示之刑（含主刑及從刑）。
庚○犯如附表一編號一至二三、三二所示之罪，各量處如附表一
編號一至二三、三二所示之刑（含主刑及從刑）。應執行如附表
三編號二所示之刑（含主刑及從刑）。
辛○○犯如附表一編號二至二三所示之罪，各量處如附表一編號
二至二三所示之刑（含主刑及從刑）。應執行如附表三編號三所
示之刑（含主刑及從刑）。
乙○○犯如附表一編號六、九、十一、十四、十五所示之罪，各
量處如附表一編號六、九、十一、十四、十五所示之刑（含主刑
及從刑）。應執行如附表三編號四所示之刑（含主刑及從刑）。
甲○○犯如附表一編號三、十、十七所示之罪，各量處如附表一
編號三、十、十七所示之刑（含主刑及從刑）。應執行如附表三
編號五所示之刑（含主刑及從刑）。
己○犯如附表一編號一至三一所示之罪，各量處如附表一編號一
至三一所示之刑（含主刑及從刑）。應執行如附表三編號六所示
之刑（含主刑及從刑）。
丙○○、辛○○、己○其餘被訴部分無罪。
    犯罪事實及理由
壹、有罪部分
一、丙○○曾因施用毒品案件，經判處有期徒刑4 月確定，於民
    國95年1月6日易科罰金執行完畢。庚○（綽號胖姊）曾因詐
    欺案件，經判處有期徒刑5月確定，於94年3月12日執行完畢
    。甲○○（綽號阿成）曾因竊盜、施用毒品等案件，經判處
    有期徒刑3 月、5月、10月、6月、4月、4月、10月確定，嗣
    經減刑並定應執行刑有期徒刑1年5月確定，於97年9 月30日
    執行完畢。
二、丙○○與劉玉琳（另行通緝）係男女朋友，劉玉琳及辛○○
    均為庚○之女，乙○○（綽號巴西）為庚○之小叔，己○則
    為丙○○之乾爹。丙○○、庚○、劉玉琳、辛○○、乙○○
    、甲○○、己○均明知海洛因、甲基安非他命為毒品危害防
    制條例所稱之第一、二級毒品，依法不得販賣、轉讓、持有
    。
三、丙○○與己○共同基於意圖營利販賣第一級毒品海洛因及第
    二級毒品甲基安非他命之犯意聯絡，由己○提供海洛因及甲
    基安非他命交由丙○○出售。其中海洛因由丙○○向己○以
    1錢新臺幣3萬元之代價購買後，將1錢海洛因與1錢的糖混合
    稀釋後，自行以每包含袋重0.25公克之海洛因500 元之價格
    出售，或交由與之有犯意聯絡之庚○出售，丙○○並承租臺
    中縣豐原市○○路691 巷69弄18號，供庚○居住及作為販賣
    海洛因之據點，庚○每售出價值500元之海洛因1包，可從中
    獲取50元之報酬，庚○因尚須照顧劉玉琳之小孩，遂找來有
    犯意聯絡之乙○○、甲○○，於其忙碌時代其出面交易，並
    以提供毒品給乙○○、甲○○施用或支付甲○○日薪1000元
    作為其等出面交易之代價，丙○○向己○購買1 錢之海洛因
    出售後，可從中獲利約2萬元。丙○○以其所有之000000000
    0 號電話、己○以其所有之0000000000號電話、庚○以其所
    有之0000000000、0000000000（2個SIM卡插用同支手機，門
    號0000000000號SIM卡因丟棄而改用門號0000000000 ）號電
    話、乙○○以其所有之0000000000、0000000000（2個SIM卡
    插用同支手機，門號0000000000 號SIM卡因欠費停用，改用
    門號000 0000000號SIM卡）號電話、甲○○以其所有之0000
    000000號電話、劉玉琳亦使用庚○所有之0000000000號電話
    作為販毒之聯絡工具。劉玉琳因於98年7月17日至同年8月28
    日在臺灣臺中看守所附設勒戒所執行觀察勒戒，辛○○遂每
    日前往臺中縣豐原市○○路691 巷69弄18號，幫忙庚○照顧
    劉玉琳之小孩，獲悉庚○販賣海洛因後，竟意圖營利，與丙○○、庚○、乙○○、甲○○共同基於販賣海洛因之犯意聯
    絡，自98年8 月中旬起，於庚○忙碌時，接聽購毒者撥打至
    庚○所有之0000000000號電話，再轉告庚○等人外出交易，
    並以其所有之0000000000號電話與丙○○會算該販毒據點每
    日販賣及剩餘之海洛因數量、收取之價金等，丙○○因此每
    日支付500 元予辛○○作為報酬。其等販賣毒品之犯行如下
    ：
  (一)丙○○、己○、庚○共同基於販賣第一級毒品海洛因之犯意
    聯絡，於98年7 月13日10時許，由庚○在臺中縣豐原市○○
    路691 巷69弄18號庚○租處，販賣1000元之海洛因予鍾勝南
    ，並取得鍾勝南交付之1000元。
  (二)丙○○、己○、庚○、辛○○共同基於販賣第一級毒品海洛
    因之犯意聯絡，於98年8 月12日15時許，由庚○在臺中縣神
    岡鄉之豐洲國小旁，販賣2000元之海洛因予劉麗娟，並取得
    劉麗娟交付之2000元。
  (三)丙○○、己○、庚○、辛○○、甲○○共同基於販賣第一級
    毒品海洛因之犯意聯絡，於98年8 月25日14時29分許，賴蘭
    莉（綽號小憶）以00- 00000000號公用電話撥打庚○使用之
    0000000000號電話聯絡後，隨即由甲○○在上開庚○租處附
    近之「立髮院」理髮店前，販賣500 元之海洛因予賴蘭莉，
    並取得賴蘭莉所交付之500元。
  (四)丙○○、己○、庚○、辛○○共同基於販賣第一級毒品海洛
    因之犯意聯絡，於98年8月25日21時29分許，尤建富以00-00
    000000號公用電話撥打庚○使用之0000000000號聯絡後，隨
    即由庚○在上開租處附近之巷口，販賣500 元之海洛因予尤
    建富，並取得尤建富所交付之500元。
  (五)丙○○、己○、庚○、辛○○共同基於販賣第一級毒品海洛
    因之犯意聯絡，莊貽筑於98年8月26日7時20分許，以00-000
    00000號撥打庚○使用之0000000000 號電話聯絡後，由庚○
    在上開租處，將價值500 元之海洛因販賣予莊貽筑，並取得
    莊貽筑交付之400元。
  (六)丙○○、己○、庚○、辛○○、乙○○共同基於販賣第一級
    毒品海洛因之犯意聯絡，於98年8月26日7時54分許，莊貽筑
    以00- 00000000（起訴書誤植為00000000）號公用電話撥打
    庚○使用之0000000000號電話聯絡後，由乙○○在豐原市○○街之7-11超商前，販賣500 元之海洛因予莊貽筑，並取得
    莊貽筑交付之500元。
  (七)丙○○、己○、庚○、辛○○共同基於販賣第一級毒品海洛
    因之犯意聯絡，於98年8月26日9時18分至23分許，呂紹民以
    0000000***（詳卷）號電話撥打庚○使用之0000000000號電
    話聯絡後，由庚○在上開租處附近之協志幼稚園前，販賣50
    0元之海洛因予呂紹民，並取得呂紹民交付之500元。
  (八)丙○○、己○、庚○、辛○○共同基於販賣第一級毒品海洛
    因之犯意聯絡，解順吉於98年8月26日9時33分至44分許，及
    98年8月26日11時28分許，分別使用公共電話門號00-000000
    00、00000000號與庚○所使用之0000000000號電話聯絡（均
    由辛○○接聽）後，由庚○接續在臺中縣豐原市○○路之「
    豐原第一家」大樓前，先後販賣500 元之海洛因予解順吉，
    並分別取得解順吉交付之價金500元。
  (九)丙○○、己○、庚○、辛○○、乙○○共同基於販賣第一級
    毒品海洛因之犯意聯絡，於98年8 月26日13時46分許，李雨
    霖（綽號天仔）以0000000***（詳卷）號電話與庚○所使用
    之0000000000號電話聯絡後，由乙○○在臺中縣豐原市合作
    國小之側門旁，販賣500 元之海洛因予李雨霖，並取得李雨
    霖交付之500（起訴書誤植為900）元。
  (十)丙○○、己○、庚○、辛○○、甲○○共同基於販賣第一級
    毒品海洛因之犯意聯絡，於98年8 月26日21時41分許，呂紹
    民以0000000***（詳卷）號電話撥打庚○使用之0000000000
    號電話聯絡後，由甲○○在上開庚○租處附近之協志幼稚園
    前，販賣價值500 元之海洛因予呂紹民，並取得呂紹民交付
    之450元。
  (十一)丙○○、己○、庚○、辛○○、乙○○共同基於販賣第一級
    毒品海洛因之犯意聯絡，於98年8月27日16時50分許及98年8
    月27日17時18分許，陳咨閔（綽號阿弟）分別以0000000***
    （詳卷）號電話撥打庚○使用之0000000000號電話聯絡後，
    由乙○○接續在上開庚○租處附近之巷口，先後販賣500 元
    之海洛因予陳咨閔，並分別取得陳咨閔交付之500元。
  (十二)丙○○、己○、庚○、辛○○共同基於販賣第一級毒品海洛
    因之犯意聯絡，於98年8月27日21時26分許，張世明以00000
    00***（詳卷）號電話與庚○所使用之0000000000 號電話聯
    絡後，由庚○於上開租處附近之巷口，販賣500 元之海洛因
    予張世明，並取得張世明交付之500元。
  (十三)丙○○、己○、庚○、辛○○共同基於販賣第一級毒品海洛
    因之犯意聯絡，於98年8月29日15時26分許，莊貽筑以00-00
    000000號公用電話撥打庚○使用之0000000000號電話聯絡後
    ，由庚○在臺中縣豐原市○○街之7-11超商前，販賣價值10
    00元之海洛因予莊貽筑，並取得莊貽筑所交付之950元。
  (十四)丙○○、己○、庚○、辛○○、乙○○共同基於販賣第一級
    毒品海洛因之犯意聯絡，於98年8 月30日21時26分許，貝常
    新以00- 00000000號公用電話撥打庚○使用之0000000000號
    電話聯絡後，由乙○○在臺中縣豐原市○○路「豐原第一家
    」大樓旁之巷口，販賣1000元之海洛因予貝常新，並取得貝
    常新交付之1000元。
  (十五)丙○○、己○、庚○、辛○○、乙○○共同基於販賣第一級
    毒品海洛因之犯意聯絡，98年8月31日8時14分、25分許，賴
    蘭莉於以0000000***（詳卷）號電話撥打庚○所使用之0000
    000000號電話聯絡後，由乙○○在上開庚○租處附近之「立
    髮院」理髮店前，販賣500 元之海洛因予賴蘭莉，並取得賴
    蘭莉所交付之500元。
  (十六)丙○○、己○、庚○、辛○○共同基於販賣第一級毒品海洛
    因之犯意聯絡，於98年8月31日10時50分許，貝常新以00-00
    000000號公用電話與庚○所使用之0000000000號電話聯絡後
    ，由庚○於在臺中縣豐原市○○路「豐原第一家」大樓旁之
    巷口，販賣價值1000元之海洛因予貝常新，並取得貝常新交
    付之950元。
  (十七)丙○○、己○、庚○、辛○○、甲○○共同基於販賣第一級
    毒品海洛因之犯意聯絡，於98年8 月31日18時50至58分許，
    張啟明以0000000***（詳卷）號電話與庚○所使用之000000
    0000號聯絡後，由甲○○在豐原市○○路與豐原大道口之高
    架橋下，販賣價值500 元之海洛因予張啟明，張啟明至今尚
    未支付價金。
  (十八)丙○○、己○、庚○、辛○○共同基於販賣第一級毒品海洛
    因之犯意聯絡，於98年8月31日21時31分（起訴書誤植為3分
    ）許，解順吉以00-00000000號與庚○所使用之0000000000
    號電話聯絡後，由庚○在臺中縣豐原市○○路「豐原第一家
    」大樓前，販賣價值500元之海洛因予解順吉，並取得解順
    吉交付之480元。
  (十九)丙○○、己○、庚○、辛○○共同基於販賣第一級毒品海洛
    因之犯意聯絡，於98年9月1 日16時許，貝常新駕駛IWR-279
    號機車搭載解順吉至上開庚○租處，由庚○販賣1000元之海
    洛因予貝常新、解順吉，並取得貝常新、解順吉交付之1000
    元。
  (二十)丙○○、己○、庚○、辛○○共同基於販賣第一級毒品海洛
    因之犯意聯絡，於98年9月1日21時14分許，黃見安以000000
    0***（詳卷）號電話與庚○使用之0000000000號聯絡後，由
    庚○在臺中縣豐原市○○路廟東夜市附近，販賣1000元之海
    洛因予黃見安，並取得黃見安交付之1000元。
  丙○○、己○、庚○、辛○○共同基於販賣第一級毒品海洛
    因之犯意聯絡，於98年9月2日15時20分許，由庚○在臺中縣
    豐原市○○街7-11超商旁之下坡處，販賣500 元之海洛因予
    莊貽筑，並取得莊貽筑交付之500元。
  丙○○、己○、庚○、辛○○共同基於販賣第一級毒品海洛
    因之犯意聯絡，於98年9月8日19時43分許，張世明以000000
    0***（詳卷）號電話與庚○所使用之0000000000號電話聯絡
    後，由庚○在上開租處附近之早餐店前，販賣1000元之海洛
    因予張世明，並取得張世明交付之1000元。
  丙○○、己○、庚○、辛○○共同基於販賣第一級毒品海洛
    因之犯意聯絡，於98年9月10日20時許，由庚○在上開租處
    販賣價值500元之海洛因予吳志忠，並取得吳志忠交付之200
    元。
  丙○○、己○基於販賣第一級毒品海洛因之犯意，於98年8
    月16日21時33分許，李雨霖以0000000***（詳卷）號電話與
    丙○○所使用之0000000000號電話聯絡後，由丙○○在臺中
    縣豐原市○○○道天橋下，販賣500元之海洛因予李雨霖，
    並取得李雨霖交付之500元。
  丙○○、己○基於販賣第一級毒品海洛因之犯意，於98年8
    月17日11時43分許，李雨霖以上開電話與丙○○使用之0000
    000000 號電話聯絡後，由丙○○在臺中縣豐原市○○路539
    巷口，將價值1000元之海洛因販賣予李雨霖，並取得李雨霖
    交付之900元。
  丙○○、己○共同基於販賣第一級毒品海洛因之犯意，於98
    年8月17日7時32分、11時16分許，戊○○以0000000***（詳
    卷）號電話與丙○○所使用之0000000000號電話聯絡後，由
    丙○○在臺中縣豐原市○○街己○住處附近，將價值6000元
    之海洛因販賣予戊○○，戊○○至今尚未付款。
  丙○○、己○基於販賣第一級毒品海洛因之犯意，於98年8
    月18日16時57分許，張啟圳以0000000***（詳卷）號電話與
    丙○○所使用之0000000000號電話聯絡後，由丙○○在臺中
    縣豐原市○○路國民新村179 號張啟圳住處，販賣1000元之
    海洛因予張啟圳，並取得張啟圳交付之1000元。
  丙○○、己○共同基於販賣第一級毒品海洛因之犯意聯絡，
    於98年8 月25日22時49分許，丁○○以0000000***（詳卷）
    號電話與己○所使用之0000000000號電話聯絡後，丁○○即
    前往豐原市○○街79巷16號3 樓己○住處，向己○購買1000
    元之海洛因，由丙○○將價值1000元之海洛因交予丁○○，
    丁○○則以價值1000元之蝦子抵付價金。
  丙○○、己○、劉玉琳共同基於販賣第一級毒品海洛因之犯
    意聯絡，張啟圳於98年9月1 日5時52分許，以0000000***（
    詳卷）號電話與丙○○所使用之0000000000號電話聯絡後，
    由劉玉琳於98年9月1日7 時許，在臺中縣豐原市○○○道與
    田心路口附近，販賣1000元之海洛因予張啟圳之成年友人「
    信雄」，並取得「信雄」交付之價金1000元。
  丙○○、己○、劉玉琳共同基於販賣第二級毒品甲基安非他
    命之犯意聯絡，於98年9月10日13時33分許，廖晨亨以00000
    00***（詳卷）號電話與丙○○所使用之0000000000 號電話
    聯絡後，丙○○即撥打劉玉琳所有之0000000000號電話聯絡
    ，由劉玉琳前往己○上開住處取得價值3000元之甲基安非他
    命後，即在臺中縣豐原市○○路之興農超市前，販賣予廖晨
    亨，並取得廖晨亨交付之3000元。
  丙○○、己○、劉玉琳共同基於販賣第二級毒品甲基安非他
    命之犯意聯絡，於98年9月11日3時3分、7時31分許，廖晨亨
    以0000000***（詳卷）電話傳簡訊及與丙○○所使用之0000
    000000號電話聯絡後，丙○○即撥打劉玉琳所有之00000000
    00號電話聯絡，由劉玉琳前往己○上開住處取得價值3000元
    之甲基安非他命後，即在上開興農超市前，販賣予廖晨亨，
    並取得廖晨亨所交付之價金3000元及先前積欠丙○○之借款
    2000元共5000元。
四、庚○明知甲基安非他命為毒品危害防制條例所稱之第二級毒
    品，且甲基安非他命係經行政院衛生署公告禁止使用，為藥
    事法所規範之禁藥，不得轉讓，竟基於轉讓禁藥之犯意，於
    98年9月10日夜間某時，在臺中縣豐原市○○路691巷69弄18
    號租處，無償提供約可施用1 次之甲基安非他命予廖榮俊施
    用。
五、嗣丙○○於98年9 月14日16時30分許，經警徵其同意後，在
    臺中縣后里鄉○○街58號住處，扣得其所有供販毒所用如附
    表二編號一、二、四所示之物；同日17時30分許，經警持搜
    索票在臺中縣豐原市○○路691 巷69弄18號庚○租處，分別
    扣得庚○所有供販毒所用如附表二編號三、五所示之物、辛○○所有供販毒所用如附表二編號六所示之物及乙○○所有
    供販毒所用如附表二編號七所示之物；另於98年9 月15日凌
    晨1 時10分許，經警持搜索票在臺中縣豐原市○○路215 巷
    128 號甲○○住處，扣得甲○○所有供販毒所用如附表二編
    號八所示之物，而查獲上情，並因丙○○於查獲後供出海洛
    因之來源，而查獲己○。
六、按現行刑事訴訟法為保障被告之反對詰問權，排除具有虛偽
    危險性之傳聞證據，以求實體真實之發見，於該法第159 條
    第1 項明定被告以外之人於審判外之言詞或書面陳述，除法
    律有規定者外，不得作為證據。而刑事訴訟法第159條之1至
    159條之4有傳聞法則之例外規定，且被告以外之人於審判外
    之陳述，雖不符前4 條之規定，而經當事人於審判程序同意
    作為證據，法院審酌該言詞陳述或書面陳述作成時之情況，
    認為適當者，亦得為證據；當事人、代理人或辯護人於法院
    調查證據時，知有第159條第1項不得為證據之情形，而未於
    言詞辯論終結前聲明異議者，視為有前項之同意，刑事訴訟
    法第159條之5定有明文。本件檢察官、被告、辯護人並未就
    以下被告以外之人於審判外之陳述有所爭執，且迄於言詞辯
    論終結前，均未主張有刑事訴訟法第159條第1項不得為證據
    之情形，是應認已同意作為證據，且經本院審酌後，認無不
    適當之情形，應認均有證據能力，合先敘明。
七、被告丙○○就上開犯罪事實及理由欄三(一)至所載販賣海洛
    因之犯行；被告庚○就上開犯罪事實及理由欄三(一)至所載
    販賣海洛因之犯行及犯罪事實及理由欄四所載轉讓甲基安非
    他命之犯行；被告乙○○就上開犯罪事實及理由欄三(六)、(九)
    、(十一)、(十四)、(十五)所載販賣海洛因之犯行；被告甲○○就上開犯
    罪事實及理由欄三(三)、(十)、(十七)所載販賣海洛因之犯行，於偵
    訊、本院準備程序及審理時均供承不諱，並據證人鍾勝南、
    劉麗娟、賴蘭莉、尤建富、莊貽筑、呂紹民、解順吉、李雨
    霖、陳咨閔、張世明、貝常新、張啟明、黃見安、吳志忠、
    張啟圳、丁○○、戊○○、廖晨亨、廖榮俊等人結證明確，
    復有指認犯罪嫌疑人紀錄表、自願性搜索同意書、搜索票、
    搜索扣押筆錄、扣押物品目錄表、現場蒐證照片、扣案物品
    照片、通訊監察書、電話附表、通訊監察譯文、電話查詢資
    料等在卷可稽，並有附表二編號1至8所示之物扣案可證，且
    附表二編號一、二、三所示之物，經鑑定結果，均含海洛因
    成分，有法務部調查局98年11月13日調科壹字第0982303073
    0、00000000000號濫用藥物實驗室鑑定書在卷可參，足徵被
    告丙○○、庚○、乙○○、甲○○之自白與事實相符，堪信
    為真實。
八、訊據被告辛○○固坦承因至被告庚○上開租處幫忙帶小孩，
    而知悉被告庚○、丙○○、乙○○、甲○○等人販毒之事，
    並自98年8 月中旬起，在被告庚○忙碌時會接聽其用以販賣
    海洛因的電話，並會與被告丙○○以電話就販毒之數量、所
    得會算，而由被告丙○○每日支付500 元之事實，惟辯稱：
    只有幫庚○接電話，並未收取販毒之價金，亦未交付毒品，
    只是接到購毒者的電話時，把對方的意思轉達給庚○而已云
    云，辯護人則以：被告辛○○並未參與販賣毒品之構成要件
    行為，亦未以自己犯罪之意思參與，被告丙○○每日支付的
    500 元，是被告丙○○用以補貼被告辛○○的買菜錢，被告
    辛○○僅為幫助犯等語置辯。經查：
  (一)被告丙○○曾與被告辛○○在電話中就販毒事項對帳，也曾
    叫被告辛○○拿毒品給被告甲○○，且被告丙○○於98年8
    月18日18時29分許，以0000000000號電話與辛○○持用之00
    00000000號電話聯絡時，要被告辛○○拿15包海洛因給被告
    甲○○，要被告甲○○拿去賣，並於同年月20日11時53分、
    16時7分許及98年8月21日13時13分、14時41分許，被告丙○○及辛○○以上開電話聯絡核對在被告庚○那裡之海洛因數
    量，曾聽被告庚○說所賣之毒品價金會交給被告辛○○紀錄
    ，與被告辛○○以電話通話時，只要講數量，被告辛○○就
    知道是講毒品，被告辛○○於98年8 月14日之前即知悉被告
    丙○○、庚○等人販毒之事等情，業據證人丙○○於本院審
    理時結證甚詳（見本院99年度訴字第132- 135頁），就上開
    通話內容，於偵訊時亦為相同之證述（見98年度偵字第2268
    3號卷(二)第67-68頁），復有上開通訊監察譯文在卷可稽（見
    98年度偵字第2268 3號卷(三)第138-139頁）。且98年8月14日
    起被告辛○○即與被告丙○○以上開電話聯絡，以便確定被
    告丙○○交給被告庚○販售之海洛因數量一節，亦有上開通
    訊監察譯文附卷可憑。
  (二)被告辛○○在被告庚○出門交易毒品時，會替被告庚○接聽
    交易毒品的電話，並會叫被告乙○○或甲○○將毒品拿至臺
    中縣豐原市○○路691 巷69弄路口交由購毒者，並替被告庚○計算販毒之帳目等情，業據證人庚○於偵訊時結證明確（
    見98年度他字第4462號卷(一)第191、193、87頁）。
  (三)關於販賣海洛因部分，被告辛○○是負責接聽電話，有時被
    告丙○○會打電話問被告辛○○，被告庚○還剩幾包海洛因
    、收到多少錢，被告辛○○也負責接聽庚○那邊的電話，也
    會記賣幾包海洛因、收多少錢回來，被告丙○○去被告庚○
    租處時，被告辛○○會將賣海洛因所得的錢交給他，約自98
    年8月中旬開始，被告丙○○每日會付給被告辛○○500元，
    被告辛○○大致是負責接聽電話及與被告丙○○對帳等情，
    業據證人丙○○於偵訊時結證甚詳（見98年度偵字第22683
    號卷(一)第216- 217頁）。又證人丙○○於偵訊時結證稱：伊
    每日給辛○○500 元是因她幫伊販賣海洛因等語（見98年度
    偵字第22683號卷(二)第152頁）。
  (四)證人乙○○於98年10月12日偵訊時結證稱：被告辛○○會幫
    忙接聽被告庚○那支手機，她接到要買毒品的電話通常會跟
    庚○說，有1、2次也會跟伊等語（見98年度偵字第22683 號
    卷(一)第211頁）
  (五)證人甲○○於98年12月16日偵訊時結證稱：伊與被告丙○○
    、庚○、乙○○即巴西、辛○○在臺中縣豐原市○○路庚○
    家裡一起販賣海洛因，由丙○○提供海洛因給庚○，庚○會
    接電話，也會出去賣，伊與巴西負責出去送海洛因，辛○○
    負責接聽電話，伊賣海洛因的錢會交給庚○等語（見98年度
    偵字第22683號卷(二)第155-156頁）。
  (六)綜上所述，被告辛○○明知被告丙○○、庚○、乙○○、甲○○等人販賣毒品海洛因，竟於購毒者撥打被告庚○持用之
    販毒電話時，代為接聽並轉知被告庚○、乙○○等人前往約
    定之交易地點交易海洛因，復就販售之海洛因數量、所得之
    價款及販售所需之海洛因數量與被告丙○○電話聯絡，因此
    每日收受500 元之報酬，其主觀上有共同販賣海洛因之犯意
    聯絡，客觀上亦有行為之分擔至明。
九、訊據被告丙○○固坦承犯罪事實及理由欄三(一)至之販賣海
    洛因犯行，及犯罪事實及理由欄三、所載之時、地，有
    叫劉玉琳向被告己○拿甲基安非他命賣給廖晨亨，惟矢口否
    認與被告己○共同販賣海洛因及販賣甲基安非他命之犯行，
    辯稱：伊係以1錢海洛因3萬元之價格向己○購買後，自行以
    1比1之比例將海洛因摻糖後再出售，並於購買之海洛因售出
    後再付款給己○，並非與己○共同販賣海洛因，伊叫劉玉琳
    向己○買甲基安非他命再賣給廖晨亨，並未從中賺取差價，
    並非販賣云云，辯護人則以：丙○○接到廖晨亨之電話，因
    當時丙○○並無甲基安非他命，遂叫劉玉琳與己○聯絡，再
    由劉玉琳交付甲基安非他命給廖晨亨，並收取價金，劉玉琳
    將所得款項交予己○，丙○○擔任之角色，只是聯絡劉玉琳
    ，至於劉玉琳交給廖晨亨之甲基安非他命數量及金額，丙○○均未過問，亦未分得任何利益，丙○○主觀上並無營利之
    意圖，客觀上所為亦非販賣之構成要件行為，所為僅係幫助
    販賣甲基安非他命等語置辯。訊據被告己○矢口否認有何販
    賣毒品之犯行，辯稱：伊並未販賣毒品，伊知悉丙○○販毒
    後，有勸他不要販毒，可能因此引起丙○○不滿，才故意誣
    陷伊，伊只有與庚○合資購買甲基安非他命云云，辯護人則
    以：公訴人認己○提供海洛因予丙○○，丙○○轉交庚○，
    庚○再自行或交由乙○○或甲○○販賣等情，係以丙○○之
    供述及證述為依據，惟丙○○所為向己○購買海洛因，事後
    再付錢之證述，顯然違反交易常情，且丙○○向己○購買毒
    品之交易時、地都忘記，足證所供非實在，其供稱每次向己○拿多少海洛因都會紀錄，惟卷內證據並無丙○○與己○之
    交易紀錄，況且，並未扣得己○持有海洛因之任何證據，己○為丙○○之乾爹，2 人感情有一定的熟悉程度，且丙○○
    知悉己○買進海洛因之價格為1錢2萬元，何必向己○以3 萬
    元購買，自可直接向己○之上手購買，以獲取更多之利潤，
    顯見丙○○所供不合常理。依庚○於鈞院之證述可知，庚○
    只與己○合夥購買安非他命，至於甲○○於偵查中供稱丙○○之海洛因是來自叫勇伯的人，他是丙○○之乾爹，此乃傳
    聞證據，且辛○○、乙○○均未有不利己○之供述，己○與
    丁○○、庚○、丙○○、劉玉琳之通訊監察譯文均無法證明
    己○之犯罪行為，且己○除與購毒者丁○○、戊○○認識外
    ，其餘均不認識，亦未有任何接觸，丙○○係為求減刑之寬
    典而提供不實之上手等語置辯，經查：
  (一)證人廖晨亨於98年9 月10、11日分別以電話及簡訊向被告丙○○購買3000元之甲基安非他命，被告丙○○均叫劉玉琳出
    面交易，劉玉琳均在臺中縣豐原市○○路之興農超市前，拿
    3000元之甲基安非他命賣給廖晨亨，廖晨亨並分別交付3000
    元及5000元（其中2000元是廖晨亨還給丙○○之欠款）交給
    劉玉琳等情，業據證人廖晨亨於偵訊時結證無訛（見98年度
    偵字第22683號卷(二)第49-51頁），復有被告丙○○、劉玉琳
    及證人廖晨亨於98年9 月10、11日之通訊監察譯文在卷可按
    （見98年度偵字第22683號卷(二)第52頁）。
  (二)證人戊○○於98年8 月17日與被告丙○○電話聯絡後，有在
    被告己○位於臺中縣豐原市○○街住處外的巷口，向被告丙○○購買6000元之海洛因，忘了有無付款等情，業據證人戊○○於本院審理時及偵訊時結證明確（見本院99年度訴字第
    240號卷第223 頁、99年度偵字第1629號卷第40頁背面-41頁
    ）。而證人丙○○於偵訊時結證稱：98年8 月17日與戊○○
    電話聯絡後，當天晚上在己○位於臺中縣豐原市○○街住處
    ，伊有拿0.9 公克的海洛因給戊○○，是己○要賣給戊○○
    ，叫伊拿給戊○○，戊○○當時未付錢，不清楚有無付錢給
    己○等語（見98年度偵字第22683號卷(二)第196頁）。
  (三)證人丁○○於偵訊時結證稱：98年8 月25日晚上，伊抓蝦子
    過去己○家裡，要賣給己○，過去己○家之後，有向己○買
    1000元的海洛因，是丙○○拿1 包海洛因給伊，伊有付1000
    元給他等語（見98年度偵字第22683號卷(一)第238-239頁）；
    其於本院審理時結證稱：98年8月間有1次去己○位於臺中縣
    豐原市○○街住處，當天丙○○有請伊施用摻有海洛因的香
    菸，另有給伊1包約有摻1支香菸之海洛因，伊帶去價值1000
    元的蝦子就沒有收錢，伊將蝦拿給己○等語（見本院99年度
    訴字第240號卷第224-225頁）。
  (四)證人庚○於98年10月12日偵訊時結證稱：丙○○如果沒有海
    洛因就會找他的乾爹處理，他的乾爹叫什麼勇的，伊不知丙○○拿到錢之後，如何與他乾爹結算等語（見98年度偵字第
    22683號卷(一)第196 -197頁）。復於98年11月5日偵訊時結證
    稱：98年8 月26日17時23分許，0000000000號電話（Ａ）與
    0000000000號電話（Ｂ）之通訊監察譯文是伊與被告己○之
    通話，伊要找丙○○，己○問伊是否沒有海洛因了，伊回答
    是；98年8月28日23時9分許，0000000000號電話（Ａ）與00
    00000000號電話（Ｂ）之通訊監察譯文是伊與己○之通話，
    己○要伊拿1000元之海洛因過去給他等語（見98年度偵字第
    22683 號卷(二)第58頁）。又於98年10月19日偵訊時結證稱：
    98年8月11日16時55分許，0000000000號電話（Ａ）與00000
    00000 號電話（Ｂ）之通訊監察譯文是伊與丙○○之對話，
    伊問丙○○有無要去他乾爹己○那裡，因為有人要安非他命
    ；98年8月11日22時21分許，0000000000號電話（Ａ）與000
    0000000 號電話（Ｂ）之通訊監察譯文是伊與丙○○之對話
    ，丙○○說己○要伊拿海洛因過去，丙○○叫伊拿海洛因過
    去給己○；98年8 月12日12時13分許，0000000000號電話（
    Ａ）與0000000000號電話（Ｂ）之通訊監察譯文是伊與丙○○之對話，丙○○說己○問伊是否還有海洛因等語（見98年
    度偵字第22683號卷(二)第107頁），復有上開通訊監察譯文在
    卷可憑（見98年度偵字第22683號卷(三)第29、86頁）。
  (五)證人丙○○於98年12月9日偵訊時結證稱：98年8月11日16時
    55分許，0000000000號電話（Ａ）與0000000000號電話（Ｂ
    ）之通訊監察譯文是伊與庚○之對話，她問伊是否要去己○
    那裡，她說有人要買安非他命；98年8 月11日22時21分許，
    0000000000號電話（Ａ）與0000000000號電話（Ｂ）之通訊
    監察譯文是伊與庚○之對話，伊告訴庚○說己○要她拿1000
    元的海洛因過去，應該是己○那邊有人要買；98年8 月12日
    12時13分許，0000000000號電話（Ａ）與0000000000號電話
    （Ｂ）之通訊監察譯文是伊與庚○之對話，己○要問庚○那
    邊是否還有錢，有時伊在上班的時候，己○會要庚○先將賣
    海洛因的錢拿過去給己○；98年8月13日10時56分許，00000
    00000號電話（Ａ）與0000000000 號電話（Ｂ）之通訊監察
    譯文是伊與庚○之對話，庚○要伊去跟己○拿1500元之安非
    他命，當時是誰要買安非他命，伊忘記了等語（見98年度偵
    字第22683號卷(二)第113-114頁），復有上開通訊監察譯文在
    卷可憑（見98年度偵字第22683 號卷(三)第86頁）。且被告丙○○曾於98年9 月10、11日販賣甲基安非他命給廖晨亨，是
    由劉玉琳出面交易，劉玉琳將錢直接付給己○等情，業據證
    人丙○○於98年11月5 日偵訊時結證甚詳（見98年度偵字第
    22683號卷(二)第66-67頁）。又被告丙○○向被告庚○收到販
    賣海洛因所得之款項均交給己○，被告己○會紀錄被告丙○○拿了多少海洛因，丙○○每拿1錢的海洛因，事後就要拿3
    萬元給被告己○等情，亦據證人丙○○於98年10月13日偵訊
    時結證明確（見98年度偵字第22683號卷(一)第218頁）。
  (六)證人甲○○於98年12月16日偵訊時結證稱：伊與被告丙○○
    、庚○、乙○○即巴西、辛○○在豐原市○○路庚○家裡一
    起販賣海洛因，由丙○○提供海洛因給庚○，庚○會接電話
    ，也會出去賣，伊與巴西負責出去送海洛因，辛○○負責接
    聽電話，伊賣海洛因的錢會交給庚○，丙○○的海洛因是來
    自丙○○的乾爹等語（見98年度偵字第22683號卷(二)第155-1
    57頁）；其於本院審理時結證稱：伊聽丙○○說他的毒品來
    源是他的乾爹勇伯，伊曾在庚○租處聽到庚○說有人要拿1
    萬元之安非他命，庚○就打電話給己○，後來己○就來了，
    來了之後就與庚○一起到樓上，己○先離開，購買安非他命
    的人才離開，伊聽丙○○說源自己○之海洛因1錢3萬元等語
    （見本院99年訴字第240號卷第225頁背面-226頁）。
  (七)證人劉玉琳於本院審理時結證稱：98年9 月10日及同年月11
    日，因丙○○打電話叫伊去跟己○拿甲基安非他命，伊均先
    向己○拿到4分之1錢價值3000元之甲基安非他命後，再拿去
    交給廖晨亨，第1次收到3000元，第2次收到5000元，其中20
    00元是廖晨亨要還給丙○○之欠款，伊拿到錢後，都全數交
    給己○，是丙○○要伊將錢全部拿給己○，丙○○販賣的海
    洛因，是以1錢3萬元之價格向己○購買的，伊亦曾陪丙○○
    去己○家，向己○買毒品，丙○○都是先向己○拿毒品，賣
    完後再至己○住處將3 萬元交給己○等語（見本院99年訴字
    第240號卷第136-138頁）。
  (八)98年8月12日12時39分許，0000000000號電話（Ａ）與00000
    00000 號電話（Ｂ）之通訊監察譯文中，Ａ即被告丙○○對
    Ｂ即被告庚○說其父要庚○過去一下，被告庚○答以：「才
    3000多塊，也要我拿過去」；98年8月21日11時21分許，000
    0000000 號電話（Ａ）與0000000000號電話（Ｂ）之通訊監
    察譯文中，Ｂ即被告己○向Ａ即被告丙○○表示還要9000元
    給人家，被告丙○○答以：「我拿給你」，被告丙○○隨即
    於同日11時31分許，打電話至被告庚○持用之0000000000號
    電話，要接電話之阿家叫奶奶（即被告庚○）將錢拿去給被
    告己○，並要庚○在己○住處等他，得知被告庚○不在時，
    即要巴西拿錢過去，並要阿家計算有多少錢後再告知，阿家
    隨即於同日11時35分許，打電話告訴被告丙○○有8500元，
    被告丙○○即要阿家叫巴西先拿過去，被告丙○○並於同日
    11時37分許，以上開電話撥打被告己○持用之0000000000號
    電話，告知被告己○已叫人拿8500元過去，同日11時51分許
    ，被告丙○○打電話給被告己○，表示巴西已在己○住處樓
    下，要拿錢給被告己○等情，有通訊監察譯文附卷可參（見
    臺中縣警察局刑警大隊偵查卷第25頁、第40頁）。
  (九)被告丙○○於98年9 月14日16時30分許為警查獲，已如上述
    ，劉玉琳立即於當日16時30分許，以其持用之0000000000號
    電話，撥打至被告己○持用之0000000000號電話，將被告丙○○被抓之事告知被告己○，並表示自己也要跑了，同日17
    時許，被告己○以上開電話撥打至劉玉琳之上開電話，劉玉
    琳表示庚○那邊都沒人接電話，連巴西也沒接，丙○○被搜
    到全部1 錢多的毒品等情，有通訊監察譯文在卷可按（見98
    年度偵字第22683號卷(三)第151頁），被告己○經劉玉琳之通
    風報信後，警方於翌日即98年9月15日11時5分許，持搜索票
    至臺中縣豐原市○○街79巷16號3 樓被告己○住處搜索時，
    被告己○即逃逸無蹤，亦未發現應行扣押之物，有搜索票及
    搜索扣押筆錄（見98年度偵字第22683號卷(一)第37頁、第55-
    57頁）。
  (十)綜上可知，被告丙○○販賣的海洛因、甲基安非他命均源自
    被告己○，被告丙○○雖以1錢海洛因3萬元之代價向被告己○購買，惟此為被告丙○○及己○約定之合作模式，亦即由
    被告己○負責提供毒品之貨源，被告丙○○則負責銷售，並
    將每日交由被告庚○販賣之海洛因所得交予被告己○，被告
    己○均會紀錄，逾3 萬元部分即為被告丙○○之獲利，佐以
    被告丙○○接獲廖晨亨購買甲基安非他命之電話，即電話聯
    絡劉玉琳逕行向被告己○拿取，劉玉琳並將取得之款項包含
    販賣所得及廖晨亨還被告丙○○之欠款均全數交予被告己○
    ，從而，被告丙○○與己○就販賣海洛因及甲基安非他命之
    犯行，彼此間有犯意之聯絡及行為之分擔，洵堪認定。
十、我國就販賣毒品行為之查緝一向執法甚嚴，並科以重刑，且
    販賣毒品係違法行為，不可公然為之，亦無公定價格，容易
    分裝及增減份量，每次買賣之價量，可能隨時依雙方關係深
    淺、資力、需求量及對行情之認知、來源是否充裕、查緝是
    否嚴謹、購買者被查獲時供述購買對象之可能風險之評估等
    情形，而異其標準，非可一概而論，而販賣之利得，除被告
    坦承犯行或價量俱臻明確外，實難查得實情，販賣之人從價
    差或量差中牟利之方式雖異，其意圖營利之販賣行為則同一
    。兼參酌毒品量微價高，販賣者有暴利可圖，茍非意圖販賣
    營利，一般人豈會甘冒重刑而販賣毒品，是被告丙○○、己○、庚○、辛○○、乙○○、甲○○有營利之意圖至明。
十一、綜上所述，被告丙○○、辛○○、己○上開所為之辯解，
      顯不足採，本件事證明確，被告丙○○、己○、庚○、辛○○、乙○○、甲○○之犯行，堪以認定。
十二、核被告丙○○、己○就犯罪事實及理由欄三(一)至所為，
      均係犯毒品危害防制條例第4條第1項販賣第一級毒品罪；
      被告丙○○、己○就犯罪事實及理由欄三、所為，均
      係犯毒品危害防制條例第4條第2項販賣第二級毒品罪。被
      告庚○就犯罪事實及理由欄三(一)至所為；被告辛○○就
      犯罪事實及理由欄三(二)至所為；被告乙○○就犯罪事實
      及理由欄三(六)、(九)、(十一)、(十四)、(十五)所為；被告甲○○就犯罪
      事實及理由欄三(三)、(十)、(十七)所為，均係犯毒品危害防制條
      例第4條第1項販賣第一級毒品罪。被告庚○就犯罪事實及
      理由欄四所為，係犯藥事法第83條第1 項轉讓禁藥罪（藥
      事法第83條第1 項應優先於毒品危害防制條例第8條第2項
      適用，因前者刑度較重且較後規定）。被告丙○○、己○
      就犯罪事實及理由欄三(一)至之犯行；被告丙○○、己○
      、庚○就犯罪事實及理由欄三(一)至之犯行；被告丙○○
      、己○、庚○、辛○○就犯罪事實及理由欄三(二)至之犯
      行；被告丙○○、己○、庚○、辛○○、乙○○就犯罪事
      實及理由欄三(六)、(九)、(十一)、(十四)、(十五)之犯行；被告丙○○、
      己○、庚○、辛○○、甲○○就犯罪事實及理由欄三(三)、
      (十)、(十七)之犯行；被告丙○○、己○、劉玉琳就犯罪事實及
      理由欄三、、之犯行，彼此間有犯意之聯絡及行為
      之分擔，均為共同正犯。又被告丙○○、己○、庚○、辛○○、乙○○、甲○○持有海洛因之低度行為及被告丙○○、己○、庚○持有甲基安非他命之低度行為，應為販賣
      海洛因、甲基安非他命及轉讓甲基安非他命之高度行為所
      吸收，均不另論罪。被告丙○○、己○、庚○、辛○○就
      犯罪事實及理由欄三(八)所載之犯行；被告丙○○、己○、
      庚○、辛○○就犯罪事實及理由欄三(十一)所載之犯行，均係
      於密切接近之時、地販賣海洛因予同一人之接續犯。被告
      丙○○、己○、庚○、辛○○、乙○○、甲○○先後多次
      犯行，犯意各別，行為互殊，應予分論併罰。又被告丙○○、庚○、甲○○前有犯罪事實及理由欄一所載之執行情
      形，有臺灣高等法院被告前案紀錄表在卷可按，其等於有
      期徒刑執行完畢後，5 年內故意再犯上開有期徒刑以上刑
      之罪，均為累犯，均應依法加重其刑（除販賣第一級毒品
      法定本刑為死刑、無期徒刑部分，依法不得加重外）。又
      被告丙○○於98年9 月14日為警查獲時，供出海洛因係源
      自被告己○，經公訴人偵查而查獲被告己○販賣海洛因之
      犯行，被告丙○○施用海洛因之犯行，經起訴由本院審理
      時以其供出上手，而依毒品危害防制條例第17條第1 項之
      規定減輕其刑，有本院98年度訴字第4257號判決在卷可稽
      （見本院99年度訴字第240號卷第108頁），被告己○並經
      公訴人以99年度偵字第1629號、99年度偵緝字第264 號追
      加起訴，分由本院以99年訴字第681 號審理在案，是被告
      丙○○就販賣第一級毒品罪，合於毒品危害防制條例第17
      條第1 項規定，應依法減輕其刑。又被告丙○○、庚○、
      辛○○（辛○○就接聽購毒者打至庚○持用之上開電話，
      再轉告其母交易毒品，並與丙○○於電話中就販毒之數量
      、所得款項會算之事實，於偵查及審理時均供承不諱，被
      告辛○○於偵查及審理時，雖否認共同販賣毒品，惟係就
      其行為成立共同正犯或幫助犯之法律適用有所爭執，仍無
      礙於其就上開犯罪事實所為自白之效力）、乙○○、甲○○於偵查及審判時均自白上開販賣第一級毒品之犯行，被
      告庚○於偵查及審判時亦自白轉讓第二級毒品之犯行，應
      分別依毒品危害防制條例第17條第2 項規定減輕其刑，被
      告丙○○、庚○、甲○○並應先依累犯加重後減輕之。被
      告丙○○所犯販賣第一級毒品罪，因有二種以上之減輕，
      且減輕方法不同（依毒品危害防制條例第17條第1 項同時
      有得免除其刑之規定，其減輕得減至3分之2，同條第2 項
      無免除其刑之規定，僅得減輕其刑至2分之1），依刑法第
      71條第2 項規定，應先依較少之數減輕之，即先依毒品危
      害防制條例第17條第2項規定減輕其刑，再依同條第1項遞
      減輕其刑。
十三、按販賣第一級毒品罪之法定刑為死刑或無期徒刑，然同為
      販賣第一級毒品之人，其原因動機不一而足，犯罪情節亦
      未盡相同，或有大盤毒梟者，亦有中、小盤之分，甚或僅
      止於吸毒者彼此之間為求互通有無之有償轉讓者亦有之，
      其販賣行為所造成危害社會之程度實屬有異，法律科處此
      類犯罪，所設之法定最低本刑卻同為「死刑或無期徒刑」
      ，不可謂不重。於此情形，倘依其情狀處以較輕之徒刑，
      即足以懲儆，並可達防衛社會之目的者，自非不可依客觀
      之犯行與主觀之惡性二者加以考量其情狀，是否有可憫恕
      之處，適用刑法第59條之規定酌量減輕其刑，期使個案裁
      判之量刑，能斟酌至當，符合比例原則。本件被告己○、
      庚○、辛○○、乙○○、甲○○等人販賣海洛因，均屬小
      額交易，被告庚○每販賣500 元海洛因，僅可從中取得50
      元之利潤；辛○○因前往幫助庚○照顧小孩之關係而涉入
      ，每日所得僅500 元；被告乙○○、甲○○交易次數少，
      被告己○等人販賣海洛因之數量及獲取之利益均與大毒梟
      不同，即使量處法定最低刑度即無期徒刑仍嫌過重，難謂
      符合罪刑相當性及比例原則，亦無從與大毒梟之惡行有所
      區隔，客觀上足以引起一般人之同情，其等各次犯罪情狀
      尚有可憫之處，爰均依刑法第59條規定，酌量減輕其刑，
      被告庚○、辛○○、乙○○、甲○○部分，並於上開減輕
      其刑後遞減之。爰審酌毒品對社會秩序及國民健康危害至
      深且鉅，嚴重影響社會治安，販賣之行為更應嚴加非難，
      被告等人均明知毒品對人體健康戕害甚鉅，竟為牟取利益
      ，無視國家杜絕毒品犯罪之禁令，多次販賣海洛因，被告
      丙○○、己○並販賣甲基安非他命，被告庚○並轉讓甲基
      安非他命，其等之犯行戕害國民身心健康，且有滋生其他
      犯罪之可能，對社會所生危害程度非輕，兼衡酌被告等人
      販賣之次數、販賣所得、動機、目的、行為分擔之情形及
      被告丙○○、庚○、辛○○、乙○○、甲○○犯後均坦承
      販賣海洛因犯行，深表悔意，態度良好等一切情狀，分別
      量處如附表一所示之刑（含主刑及從刑），並分別定如附
      表三所示之應執行刑（含主刑及從刑）。扣案如附表二編
      號一、二、三所示之海洛因，係查獲之毒品，應依毒品危
      害防制條例第18條第1 項前段之規定沒收銷燬之；附表二
      編號四至九所示之手機，係被告丙○○等人所有供販毒所
      用之物，業據被告丙○○等人供承在卷，並經本院認定如
      上，應依毒品危害防制條例第19條第1項規定宣告沒收，
      附表二編號九所示之手機因未扣案，如不能沒收，以被告
      丙○○、己○、庚○、辛○○、乙○○、甲○○、劉玉琳
      之財產連帶追徵其價額。未扣案如附表一編號一至十六、
      十八至二五、二七至三一所示之販賣所得共26830 元，係
      販毒所得之物，業據被告丙○○等人供明在卷，並經本院
      認定如上，應依毒品危害防制條例第19條第1 項規定宣告
      沒收，如全部或一部不能沒收時，其中1000元部分，以被
      告丙○○、己○、庚○之財產連帶抵償之；其中10980 元
      部分，以被告丙○○、己○、庚○、辛○○之財產連帶抵
      償之；其中3500元部分，以被告丙○○、己○、庚○、辛○○、乙○○之財產連帶抵償之；其中950 元部分，以被
      告丙○○、己○、庚○、辛○○、甲○○之財產連帶抵償
      之；其中3400元部分，以丙○○、己○之財產連帶抵償之
      ；其中7000元部分，以被告丙○○、己○、劉玉琳之財產
      連帶抵償之。
貳、無罪部分
一、公訴意旨另以：(一)被告辛○○就上開犯罪事實及理由三(一)部
    分即於98年7 月13日販賣1000元之海洛因給鍾勝南部分，亦
    涉有共同販賣第一級毒品之罪嫌。(二)被告丙○○、己○共同
    基於販賣第一級毒品海洛因之犯意聯絡，於98年8 月15日20
    時9 分許，戊○○以0000000***（詳卷）號電話與丙○○所
    使用之0000000000號電話聯絡後，由丙○○在國道1 號公路
    豐原交流道附近，將價值6000元之海洛因，販賣予戊○○，
    因認被告丙○○、己○涉有共同販賣第一級毒品之罪嫌等語
    。
二、按犯罪事實應依證據認定之，無證據不得認定犯罪事實；又
    不能證明被告犯罪者，應諭知無罪之判決；刑事訴訟法第15
    4條第2項、第301條第1項分別定有明文。次按，認定犯罪事
    實所憑之證據，雖不以直接證據為限，間接證據亦包括在內
    ；然而無論直接或間接證據，其為訴訟上之證明，須於通常
    一般之人均不致有所懷疑，而得確信其為真實之程度者，始
    得據為有罪之認定，倘其證明尚未達到此一程度，而有合理
    之懷疑存在時，因而為無罪之判決，尚不得任意指為違法（
    最高法院76年台上字第4986號判例參照）。再刑事訴訟法第
    161條第1項亦規定，檢察官就被告犯罪事實，應負舉證責任
    ，並指出證明之方法，是檢察官對於起訴之犯罪事實，應負
    提出證據及說服之實質舉證責任，倘其所提出之證據，不足
    為被告有罪之積極證明，或其指出證明之方法，無從說服法
    院以形成被告有罪之心證，基於無罪推定之原則，自應為被
    告無罪判決之諭知（最高法院92年度台上字第128 號判例意
    旨參照）。
三、訊據被告辛○○、己○均堅詞否認有何上開犯行，被告辛○○辯稱：伊於劉玉琳去執行觀察勒戒時，才過去庚○租處幫
    庚○照顧小孩，並自98年8 月中旬得知庚○販賣海洛因後，
    才於庚○忙碌時代聽購毒者打來的電話等語；被告己○辯稱
    ：伊並未販賣海洛因給戊○○等語。經查，劉玉琳係於98年
    7月17日至98年8月28日執行觀察勒戒，有臺灣高等法院被告
    前案紀錄表附卷可憑，被告辛○○自98年8 月中旬起，負責
    接聽電話並與被告丙○○對帳，被告丙○○因此每日支付50
    0 元給被告辛○○之事實，已詳如上述。被告丙○○固坦承
    於98年8 月15日有將價值6000元之海洛因賣給戊○○，是被
    告己○要賣給戊○○之事實，惟證人戊○○於98年8 月15日
    與被告丙○○電話聯絡後，當天並未有海洛因之交易，已據
    證人戊○○於本院審理時結證甚詳，且被告丙○○與證人戊○○於98年8月15日20時9分許，以上開電話聯絡時，證人戊○○表示過5 分鐘再打電話給被告丙○○，被告丙○○亦要
    證人戊○○要過去時再打電話，當時雙方之通話內容尚無從
    為約定買賣海洛因之認定，且證人戊○○於當日並未再打電
    話給被告丙○○，有通訊監察譯文在卷可參（見98年度偵字
    第22683 號卷(三)第66頁），是被告丙○○所為之上開自白顯
    與事實不符，而不足採信。從而，被告辛○○、己○所為之
    辯解應可採信。此外，復查無其他積極證據足資證明被告辛○○、丙○○、己○有上開販賣海洛因之犯行，公訴人提供
    之證據既不足為被告辛○○、丙○○、己○有罪之積極證明
    ，基於無罪推定之原則，自應為被告辛○○、丙○○、己○
    無罪判決之諭知。
據上論斷，應依刑事訴訟法第299條第1項前段、第301條第1項前
段，毒品危害防制條例第4條第1項、第2項、第17條第1 項、第2
項、第18條第1項前段、第19條第1項，藥事法第83條第1 項，刑
法第11條、第59條、第47條第1項、第51條第5款，判決如主文。
本案經檢察官廖聖民到庭執行職務
中    華    民    國    99    年     6    月     2    日
                  刑事第九庭  審判長法  官  朱光國
                                    法  官  吳幸芬
                                    法  官  林慧英
以上正本證明與原本無異。
如不服本判決應於收受判決後10日內向本院提出上訴書狀，並應
敘述具體理由；其未敘述上訴理由者，應於上訴期間屆滿後20日
內向本院補提理由書（均須按他造當事人之人數附繕本）「切勿
逕送上級法院」。
                                    書記官  廖碩薇
中    華    民    國    99    年     6    月     2    日
附表一：
┌──┬────┬────┬───┬────────┬─────────────────┐
│編號│犯罪事實│所得款項│行為人│所犯法條及罪名  │宣告刑（含主刑及從刑）            │
├──┼────┼────┼───┼────────┼─────────────────┤
│ 一 │犯罪事實│1000元  │丙○○│毒品危害防制條例│丙○○、己○、庚○共同販賣第一級毒│
│    │及理由欄│        │己○  │第4條第1項販賣第│品，丙○○累犯，處有期徒刑伍年伍月│
│    │三(一)    │        │庚○  │一級毒品罪      │，己○處有期徒刑拾伍年伍月，庚○累│
│    │        │        │      │                │犯，處有期徒刑柒年捌月，販賣所得新│
│    │        │        │      │                │臺幣壹仟元及附表二編號四、五、九所│
│    │        │        │      │                │示之物均沒收，販賣所得如全部或一部│
│    │        │        │      │                │不能沒收，以丙○○、己○、庚○之財│
│    │        │        │      │                │產連帶抵償之，附表二編號九所示之物│
│    │        │        │      │                │如不能沒收，以丙○○、己○、庚○之│
│    │        │        │      │                │財產連帶追徵其價額。              │
├──┼────┼────┼───┼────────┼─────────────────┤
│ 二 │犯罪事實│2000元  │丙○○│毒品危害防制條例│丙○○、己○、庚○、辛○○共同販賣│
│    │及理由欄│        │己○  │第4條第1項販賣第│第一級毒品，丙○○累犯，處有期徒刑│
│    │三(二)    │        │庚○  │一級毒品罪      │伍年陸月，己○處有期徒刑拾伍年陸月│
│    │        │        │辛○○│                │，庚○累犯，處有期徒刑柒年玖月，劉│
│    │        │        │      │                │美玲處有期徒刑柒年捌月，販賣所得新│
│    │        │        │      │                │臺幣貳仟元及附表二編號四、五、六、│
│    │        │        │      │                │九所示之物均沒收，販賣所得如全部或│
│    │        │        │      │                │一部不能沒收，以丙○○、己○、庚○│
│    │        │        │      │                │、辛○○之財產連帶抵償之，附表二編│
│    │        │        │      │                │號九所示之物如不能沒收，以丙○○、│
│    │        │        │      │                │己○、庚○、辛○○之財產連帶追徵其│
│    │        │        │      │                │價額。                            │
├──┼────┼────┼───┼────────┼─────────────────┤
│ 三 │犯罪事實│500元   │丙○○│毒品危害防制條例│丙○○、己○、庚○、辛○○、甲○○│
│    │及理由欄│        │己○  │第4條第1項販賣第│共同販賣第一級毒品，丙○○累犯，處│
│    │三(三)    │        │庚○  │一級毒品罪      │有期徒刑伍年肆月，己○處有期徒刑拾│
│    │        │        │辛○○│                │伍年肆月，庚○累犯，處有期徒刑柒年│
│    │        │        │甲○○│                │柒月，辛○○處有期徒刑柒年陸月，何│
│    │        │        │      │                │進成累犯，處有期徒刑柒年柒月，販賣│
│    │        │        │      │                │所得新臺幣伍佰元及附表二編號四、五│
│    │        │        │      │                │、六、八、九所示之物均沒收，販賣所│
│    │        │        │      │                │得如全部或一部不能沒收，以丙○○、│
│    │        │        │      │                │己○、庚○、辛○○、甲○○之財產連│
│    │        │        │      │                │帶抵償之，附表二編號九所示之物如不│
│    │        │        │      │                │能沒收，以丙○○、己○、庚○、劉美│
│    │        │        │      │                │玲、甲○○之財產連帶追徵其價額。  │
├──┼────┼────┼───┼────────┼─────────────────┤
│ 四 │犯罪事實│500元   │丙○○│毒品危害防制條例│丙○○、己○、庚○、辛○○共同販賣│
│    │及理由欄│        │己○  │第4條第1項販賣第│第一級毒品，丙○○累犯，處有期徒刑│
│    │三(四)    │        │庚○  │一級毒品罪      │伍年肆月，己○處有期徒刑拾伍年肆月│
│    │        │        │辛○○│                │，庚○累犯，處有期徒刑柒年柒月，劉│
│    │        │        │      │                │美玲處有期徒刑柒年陸月，販賣所得新│
│    │        │        │      │                │臺幣伍佰元及附表二編號四、五、六、│
│    │        │        │      │                │九所示之物均沒收，販賣所得如全部或│
│    │        │        │      │                │一部不能沒收，以丙○○、己○、庚○│
│    │        │        │      │                │、辛○○之財產連帶抵償之，附表二編│
│    │        │        │      │                │號九所示之物如不能沒收，以丙○○、│
│    │        │        │      │                │己○、庚○、辛○○之財產連帶追徵其│
│    │        │        │      │                │價額。                            │
├──┼────┼────┼───┼────────┼─────────────────┤
│ 五 │犯罪事實│400元   │丙○○│毒品危害防制條例│丙○○、己○、庚○、辛○○共同販賣│
│    │及理由欄│        │己○  │第4條第1項販賣第│第一級毒品，丙○○累犯，處有期徒刑│
│    │三(五)    │        │庚○  │一級毒品罪      │伍年肆月，己○處有期徒刑拾伍年肆月│
│    │        │        │辛○○│                │，庚○累犯，處有期徒刑柒年柒月，劉│
│    │        │        │      │                │美玲處有期徒刑柒年陸月，販賣所得新│
│    │        │        │      │                │臺幣肆佰元及附表二編號四、五、六、│
│    │        │        │      │                │九所示之物均沒收，販賣所得如全部或│
│    │        │        │      │                │一部不能沒收，以丙○○、己○、庚○│
│    │        │        │      │                │、辛○○之財產連帶抵償之，附表二編│
│    │        │        │      │                │號九所示之物如不能沒收，以丙○○、│
│    │        │        │      │                │己○、庚○、辛○○之財產連帶追徵其│
│    │        │        │      │                │價額。                            │
├──┼────┼────┼───┼────────┼─────────────────┤
│ 六 │犯罪事實│500元   │丙○○│毒品危害防制條例│丙○○、己○、庚○、辛○○、乙○○│
│    │及理由欄│        │己○  │第4條第1項販賣第│共同販賣第一級毒品，丙○○累犯，處│
│    │三(六)    │        │庚○  │一級毒品罪      │有期徒刑伍年肆月，己○處有期徒刑拾│
│    │        │        │辛○○│                │伍年肆月，庚○累犯，處有期徒刑柒年│
│    │        │        │乙○○│                │柒月，辛○○處有期徒刑柒年陸月，吳│
│    │        │        │      │                │進風處有期徒刑柒年陸月，販賣所得新│
│    │        │        │      │                │臺幣伍佰元及附表二編號四、五、六、│
│    │        │        │      │                │七、九所示之物均沒收，販賣所得如全│
│    │        │        │      │                │部或一部不能沒收，以丙○○、己○、│
│    │        │        │      │                │庚○、辛○○、乙○○之財產連帶抵償│
│    │        │        │      │                │之，附表二編號九所示之物如不能沒收│
│    │        │        │      │                │，以丙○○、己○、庚○、辛○○、吳│
│    │        │        │      │                │進風之財產連帶追徵其價額。        │
├──┼────┼────┼───┼────────┼─────────────────┤
│ 七 │犯罪事實│500元   │丙○○│毒品危害防制條例│丙○○、己○、庚○、辛○○共同販賣│
│    │及理由欄│        │己○  │第4條第1項販賣第│第一級毒品，丙○○累犯，處有期徒刑│
│    │三(七)    │        │庚○  │一級毒品罪      │伍年肆月，己○處有期徒刑拾伍年肆月│
│    │        │        │辛○○│                │，庚○累犯，處有期徒刑柒年柒月，劉│
│    │        │        │      │                │美玲處有期徒刑柒年陸月，販賣所得新│
│    │        │        │      │                │臺幣伍佰元及附表二編號四、五、六、│
│    │        │        │      │                │九所示之物均沒收，販賣所得如全部或│
│    │        │        │      │                │一部不能沒收，以丙○○、己○、庚○│
│    │        │        │      │                │、辛○○之財產連帶抵償之，附表二編│
│    │        │        │      │                │號九所示之物如不能沒收，以丙○○、│
│    │        │        │      │                │己○、庚○、辛○○之財產連帶追徵其│
│    │        │        │      │                │價額。                            │
├──┼────┼────┼───┼────────┼─────────────────┤
│ 八 │犯罪事實│1000元  │丙○○│毒品危害防制條例│丙○○、己○、庚○、辛○○共同販賣│
│    │及理由欄│        │己○  │第4條第1項販賣第│第一級毒品，丙○○累犯，處有期徒刑│
│    │三(八)    │        │庚○  │一級毒品罪      │伍年伍月，己○處有期徒刑拾伍年伍月│
│    │        │        │辛○○│                │，庚○累犯，處有期徒刑柒年捌月，劉│
│    │        │        │      │                │美玲處有期徒刑柒年柒月，販賣所得新│
│    │        │        │      │                │臺幣壹仟元及附表二編號四、五、六、│
│    │        │        │      │                │九所示之物均沒收，販賣所得如全部或│
│    │        │        │      │                │一部不能沒收，以丙○○、己○、庚○│
│    │        │        │      │                │、辛○○之財產連帶抵償之，附表二編│
│    │        │        │      │                │號九所示之物如不能沒收，以丙○○、│
│    │        │        │      │                │己○、庚○、辛○○之財產連帶追徵其│
│    │        │        │      │                │價額。                            │
├──┼────┼────┼───┼────────┼─────────────────┤
│ 九 │犯罪事實│500元   │丙○○│毒品危害防制條例│丙○○、己○、庚○、辛○○、乙○○│
│    │及理由欄│        │己○  │第4條第1項販賣第│共同販賣第一級毒品，丙○○累犯，處│
│    │三(九)    │        │庚○  │一級毒品罪      │有期徒刑伍年肆月，己○處有期徒刑拾│
│    │        │        │辛○○│                │伍年肆月，庚○累犯，處有期徒刑柒年│
│    │        │        │乙○○│                │柒月，辛○○處有期徒刑柒年陸月，吳│
│    │        │        │      │                │進風處有期徒刑柒年陸月，販賣所得新│
│    │        │        │      │                │臺幣伍佰元及附表二編號四、五、六、│
│    │        │        │      │                │七、九所示之物均沒收，販賣所得如全│
│    │        │        │      │                │部或一部不能沒收，以丙○○、己○、│
│    │        │        │      │                │庚○、辛○○、乙○○之財產連帶抵償│
│    │        │        │      │                │之，附表二編號九所示之物如不能沒收│
│    │        │        │      │                │，以丙○○、己○、庚○、辛○○、吳│
│    │        │        │      │                │進風之財產連帶追徵其價額。        │
├──┼────┼────┼───┼────────┼─────────────────┤
│ 十 │犯罪事實│450元   │丙○○│毒品危害防制條例│丙○○、己○、庚○、辛○○、甲○○│
│    │及理由欄│        │己○  │第4條第1項販賣第│共同販賣第一級毒品，丙○○累犯，處│
│    │三(十)    │        │庚○  │一級毒品罪      │有期徒刑伍年肆月，己○處有期徒刑拾│
│    │        │        │辛○○│                │伍年肆月，庚○累犯，處有期徒刑柒年│
│    │        │        │甲○○│                │柒月，辛○○處有期徒刑柒年陸月，何│
│    │        │        │      │                │進成累犯，處有期徒刑柒年柒月，販賣│
│    │        │        │      │                │所得新臺幣肆佰伍拾元及附表二編號四│
│    │        │        │      │                │、五、六、八、九所示之物均沒收，販│
│    │        │        │      │                │賣所得如全部或一部不能沒收，以張永│
│    │        │        │      │                │杰、己○、庚○、辛○○、甲○○之財│
│    │        │        │      │                │產連帶抵償之，附表二編號九所示之物│
│    │        │        │      │                │如不能沒收，以丙○○、己○、庚○、│
│    │        │        │      │                │辛○○、甲○○之財產連帶追徵其價額│
│    │        │        │      │                │。                                │
├──┼────┼────┼───┼────────┼─────────────────┤
│十一│犯罪事實│1000元  │丙○○│毒品危害防制條例│丙○○、己○、庚○、辛○○、乙○○│
│    │及理由欄│        │己○  │第4條第1項販賣第│共同販賣第一級毒品，丙○○累犯，處│
│    │三(十一)    │        │庚○  │一級毒品罪      │有期徒刑伍年伍月，己○處有期徒刑拾│
│    │        │        │辛○○│                │伍年伍月，庚○累犯，處有期徒刑柒年│
│    │        │        │乙○○│                │捌月，辛○○處有期徒刑柒年柒月，吳│
│    │        │        │      │                │進風處有期徒刑柒年柒月，販賣所得新│
│    │        │        │      │                │臺幣壹仟元及附表二編號四、五、六、│
│    │        │        │      │                │七、九所示之物均沒收，販賣所得如全│
│    │        │        │      │                │部或一部不能沒收，以丙○○、己○、│
│    │        │        │      │                │庚○、辛○○、乙○○之財產連帶抵償│
│    │        │        │      │                │之，附表二編號九所示之物如不能沒收│
│    │        │        │      │                │，以丙○○、己○、庚○、辛○○、吳│
│    │        │        │      │                │進風之財產連帶追徵其價額。        │
├──┼────┼────┼───┼────────┼─────────────────┤
│十二│犯罪事實│500元   │丙○○│毒品危害防制條例│丙○○、己○、庚○、辛○○共同販賣│
│    │及理由欄│        │己○  │第4條第1項販賣第│第一級毒品，丙○○累犯，處有期徒刑│
│    │三(十二)    │        │庚○  │一級毒品罪      │伍年肆月，己○處有期徒刑拾伍年肆月│
│    │        │        │辛○○│                │，庚○累犯，處有期徒刑柒年柒月，劉│
│    │        │        │      │                │美玲處有期徒刑柒年陸月，販賣所得新│
│    │        │        │      │                │臺幣伍佰元及附表二編號四、五、六、│
│    │        │        │      │                │九所示之物均沒收，販賣所得如全部或│
│    │        │        │      │                │一部不能沒收，以丙○○、己○、庚○│
│    │        │        │      │                │、辛○○之財產連帶抵償之，附表二編│
│    │        │        │      │                │號九所示之物如不能沒收，以丙○○、│
│    │        │        │      │                │己○、庚○、辛○○之財產連帶追徵其│
│    │        │        │      │                │價額。                            │
├──┼────┼────┼───┼────────┼─────────────────┤
│十三│犯罪事實│950元   │丙○○│毒品危害防制條例│丙○○、己○、庚○、辛○○共同販賣│
│    │及理由欄│        │己○  │第4條第1項販賣第│第一級毒品，丙○○累犯，處有期徒刑│
│    │三(十三)    │        │庚○  │一級毒品罪      │伍年伍月，己○處有期徒刑拾伍年伍月│
│    │        │        │辛○○│                │，庚○累犯，處有期徒刑柒年捌月，劉│
│    │        │        │      │                │美玲處有期徒刑柒年柒月，販賣所得新│
│    │        │        │      │                │臺幣玖佰伍拾元及附表二編號四、五、│
│    │        │        │      │                │六、九所示之物均沒收，販賣所得如全│
│    │        │        │      │                │部或一部不能沒收，以丙○○、己○、│
│    │        │        │      │                │庚○、辛○○之財產連帶抵償之，附表│
│    │        │        │      │                │二編號九所示之物如不能沒收，以張永│
│    │        │        │      │                │杰、己○、庚○、辛○○之財產連帶追│
│    │        │        │      │                │徵其價額。                        │
├──┼────┼────┼───┼────────┼─────────────────┤
│十四│犯罪事實│1000元  │丙○○│毒品危害防制條例│丙○○、己○、庚○、辛○○、乙○○│
│    │及理由欄│        │己○  │第4條第1項販賣第│共同販賣第一級毒品，丙○○累犯，處│
│    │三(十四)    │        │庚○  │一級毒品罪      │有期徒刑伍年伍月，己○處有期徒刑拾│
│    │        │        │辛○○│                │伍年伍月，庚○累犯，處有期徒刑柒年│
│    │        │        │乙○○│                │捌月，辛○○處有期徒刑柒年柒月，吳│
│    │        │        │      │                │進風處有期徒刑柒年柒月，販賣所得新│
│    │        │        │      │                │臺幣壹仟元及附表二編號四、五、六、│
│    │        │        │      │                │七、九所示之物均沒收，販賣所得如全│
│    │        │        │      │                │部或一部不能沒收，以丙○○、己○、│
│    │        │        │      │                │庚○、辛○○、乙○○之財產連帶抵償│
│    │        │        │      │                │之，附表二編號九所示之物如不能沒收│
│    │        │        │      │                │，以丙○○、己○、庚○、辛○○、吳│
│    │        │        │      │                │進風之財產連帶追徵其價額。        │
├──┼────┼────┼───┼────────┼─────────────────┤
│十五│犯罪事實│500元   │丙○○│毒品危害防制條例│丙○○、己○、庚○、辛○○、乙○○│
│    │及理由欄│        │己○  │第4條第1項販賣第│共同販賣第一級毒品，丙○○累犯，處│
│    │三(十五)    │        │庚○  │一級毒品罪      │有期徒刑伍年肆月，己○處有期徒刑拾│
│    │        │        │辛○○│                │伍年肆月，庚○累犯，處有期徒刑柒年│
│    │        │        │乙○○│                │柒月，辛○○處有期徒刑柒年陸月，吳│
│    │        │        │      │                │進風處有期徒刑柒年陸月，販賣所得新│
│    │        │        │      │                │臺幣伍佰元及附表二編號四、五、六、│
│    │        │        │      │                │七、九所示之物均沒收，販賣所得如全│
│    │        │        │      │                │部或一部不能沒收，以丙○○、己○、│
│    │        │        │      │                │庚○、辛○○、乙○○之財產連帶抵償│
│    │        │        │      │                │之，附表二編號九所示之物如不能沒收│
│    │        │        │      │                │，以丙○○、己○、庚○、辛○○、吳│
│    │        │        │      │                │進風之財產連帶追徵其價額。        │
├──┼────┼────┼───┼────────┼─────────────────┤
│十六│犯罪事實│950元   │丙○○│毒品危害防制條例│丙○○、己○、庚○、辛○○共同販賣│
│    │及理由欄│        │己○  │第4條第1項販賣第│第一級毒品，丙○○累犯，處有期徒刑│
│    │三(十六)    │        │庚○  │一級毒品罪      │伍年伍月，己○處有期徒刑拾伍年伍月│
│    │        │        │辛○○│                │，庚○累犯，處有期徒刑柒年捌月，劉│
│    │        │        │      │                │美玲處有期徒刑柒年柒月，販賣所得新│
│    │        │        │      │                │臺幣玖佰伍拾元及附表二編號四、五、│
│    │        │        │      │                │六、九所示之物均沒收，販賣所得如全│
│    │        │        │      │                │部或一部不能沒收，以丙○○、己○、│
│    │        │        │      │                │庚○、辛○○之財產連帶抵償之，附表│
│    │        │        │      │                │二編號九所示之物如不能沒收，以張永│
│    │        │        │      │                │杰、己○、庚○、辛○○之財產連帶追│
│    │        │        │      │                │徵其價額。                        │
├──┼────┼────┼───┼────────┼─────────────────┤
│十七│犯罪事實│0元     │丙○○│毒品危害防制條例│丙○○、己○、庚○、辛○○、甲○○│
│    │及理由欄│        │己○  │第4條第1項販賣第│共同販賣第一級毒品，丙○○累犯，處│
│    │三(十七)    │        │庚○  │一級毒品罪      │有期徒刑伍年肆月，己○處有期徒刑拾│
│    │        │        │辛○○│                │伍年肆月，庚○累犯，處有期徒刑柒年│
│    │        │        │甲○○│                │柒月，辛○○處有期徒刑柒年陸月，何│
│    │        │        │      │                │進成累犯，處有期徒刑柒年柒月，附表│
│    │        │        │      │                │二編號四、五、六、八、九所示之物均│
│    │        │        │      │                │沒收，附表二編號九所示之物如不能沒│
│    │        │        │      │                │收，以丙○○、己○、庚○、辛○○、│
│    │        │        │      │                │甲○○之財產連帶追徵其價額。      │
├──┼────┼────┼───┼────────┼─────────────────┤
│十八│犯罪事實│480元   │丙○○│毒品危害防制條例│丙○○、己○、庚○、辛○○共同販賣│
│    │及理由欄│        │己○  │第4條第1項販賣第│第一級毒品，丙○○累犯，處有期徒刑│
│    │三(十八)    │        │庚○  │一級毒品罪      │伍年肆月，己○處有期徒刑拾伍年肆月│
│    │        │        │辛○○│                │，庚○累犯，處有期徒刑柒年柒月，劉│
│    │        │        │      │                │美玲處有期徒刑柒年陸月，販賣所得新│
│    │        │        │      │                │臺幣肆佰捌拾元及附表二編號四、五、│
│    │        │        │      │                │六、九所示之物均沒收，販賣所得如全│
│    │        │        │      │                │部或一部不能沒收，以丙○○、己○、│
│    │        │        │      │                │庚○、辛○○之財產連帶抵償之，附表│
│    │        │        │      │                │二編號九所示之物如不能沒收，以張永│
│    │        │        │      │                │杰、己○、庚○、辛○○之財產連帶追│
│    │        │        │      │                │徵其價額。                        │
├──┼────┼────┼───┼────────┼─────────────────┤
│十九│犯罪事實│1000元  │丙○○│毒品危害防制條例│丙○○、己○、庚○、辛○○共同販賣│
│    │及理由欄│        │己○  │第4條第1項販賣第│第一級毒品，丙○○累犯，處有期徒刑│
│    │三(十九)    │        │庚○  │一級毒品罪      │伍年伍月，己○處有期徒刑拾伍年伍月│
│    │        │        │辛○○│                │，庚○累犯，處有期徒刑柒年捌月，劉│
│    │        │        │      │                │美玲處有期徒刑柒年柒月，販賣所得新│
│    │        │        │      │                │臺幣壹仟元及附表二編號四、五、六、│
│    │        │        │      │                │九所示之物均沒收，販賣所得如全部或│
│    │        │        │      │                │一部不能沒收，以丙○○、己○、庚○│
│    │        │        │      │                │、辛○○之財產連帶抵償之，附表二編│
│    │        │        │      │                │號九所示之物如不能沒收，以丙○○、│
│    │        │        │      │                │己○、庚○、辛○○之財產連帶追徵其│
│    │        │        │      │                │價額。                            │
├──┼────┼────┼───┼────────┼─────────────────┤
│二十│犯罪事實│1000元  │丙○○│毒品危害防制條例│丙○○、己○、庚○、辛○○共同販賣│
│    │及理由欄│        │己○  │第4條第1項販賣第│第一級毒品，丙○○累犯，處有期徒刑│
│    │三(二十)    │        │庚○  │一級毒品罪      │伍年伍月，己○處有期徒刑拾伍年伍月│
│    │        │        │辛○○│                │，庚○累犯，處有期徒刑柒年捌月，劉│
│    │        │        │      │                │美玲處有期徒刑柒年柒月，販賣所得新│
│    │        │        │      │                │臺幣壹仟元及附表二編號四、五、六、│
│    │        │        │      │                │九所示之物均沒收，販賣所得如全部或│
│    │        │        │      │                │一部不能沒收，以丙○○、己○、庚○│
│    │        │        │      │                │、辛○○之財產連帶抵償之，附表二編│
│    │        │        │      │                │號九所示之物如不能沒收，以丙○○、│
│    │        │        │      │                │己○、庚○、辛○○之財產連帶追徵其│
│    │        │        │      │                │價額。                            │
├──┼────┼────┼───┼────────┼─────────────────┤
│二一│犯罪事實│500元   │丙○○│毒品危害防制條例│丙○○、己○、庚○、辛○○共同販賣│
│    │及理由欄│        │己○  │第4條第1項販賣第│第一級毒品，丙○○累犯，處有期徒刑│
│    │三    │        │庚○  │一級毒品罪      │伍年肆月，己○處有期徒刑拾伍年肆月│
│    │        │        │辛○○│                │，庚○累犯，處有期徒刑柒年柒月，劉│
│    │        │        │      │                │美玲處有期徒刑柒年陸月，販賣所得新│
│    │        │        │      │                │臺幣伍佰元及附表二編號四、五、六、│
│    │        │        │      │                │九所示之物均沒收，販賣所得如全部或│
│    │        │        │      │                │一部不能沒收，以丙○○、己○、庚○│
│    │        │        │      │                │、辛○○之財產連帶抵償之，附表二編│
│    │        │        │      │                │號九所示之物如不能沒收，以丙○○、│
│    │        │        │      │                │己○、庚○、辛○○之財產連帶追徵其│
│    │        │        │      │                │價額。                            │
├──┼────┼────┼───┼────────┼─────────────────┤
│二二│犯罪事實│1000元  │丙○○│毒品危害防制條例│丙○○、己○、庚○、辛○○共同販賣│
│    │及理由欄│        │己○  │第4條第1項販賣第│第一級毒品，丙○○累犯，處有期徒刑│
│    │三    │        │庚○  │一級毒品罪      │伍年伍月，己○處有期徒刑拾伍年伍月│
│    │        │        │辛○○│                │，庚○累犯，處有期徒刑柒年捌月，劉│
│    │        │        │      │                │美玲處有期徒刑柒年柒月，販賣所得新│
│    │        │        │      │                │臺幣壹仟元及附表二編號四、五、六、│
│    │        │        │      │                │九所示之物均沒收，販賣所得如全部或│
│    │        │        │      │                │一部不能沒收，以丙○○、己○、庚○│
│    │        │        │      │                │、辛○○之財產連帶抵償之，附表二編│
│    │        │        │      │                │號九所示之物如不能沒收，以丙○○、│
│    │        │        │      │                │己○、庚○、辛○○之財產連帶追徵其│
│    │        │        │      │                │價額。                            │
├──┼────┼────┼───┼────────┼─────────────────┤
│二三│犯罪事實│200元   │丙○○│毒品危害防制條例│丙○○、己○、庚○、辛○○共同販賣│
│    │及理由欄│        │己○  │第4條第1項販賣第│第一級毒品，丙○○累犯，處有期徒刑│
│    │三    │        │庚○  │一級毒品罪      │伍年肆月，己○處有期徒刑拾伍年肆月│
│    │        │        │辛○○│                │，庚○累犯，處有期徒刑柒年柒月，劉│
│    │        │        │      │                │美玲處有期徒刑柒年陸月，販賣所得新│
│    │        │        │      │                │臺幣貳佰元及附表二編號一、二、三、│
│    │        │        │      │                │四、五、六、九所示之物均沒收，販賣│
│    │        │        │      │                │所得如全部或一部不能沒收，以丙○○│
│    │        │        │      │                │、己○、庚○、辛○○之財產連帶抵償│
│    │        │        │      │                │之，附表二編號九所示之物如不能沒收│
│    │        │        │      │                │，以丙○○、己○、庚○、辛○○之財│
│    │        │        │      │                │產連帶追徵其價額。                │
├──┼────┼────┼───┼────────┼─────────────────┤
│二四│犯罪事實│500元   │丙○○│毒品危害防制條例│丙○○、己○共同販賣第一級毒品，張│
│    │及理由欄│        │己○  │第4條第1項販賣第│永杰累犯，處有期徒刑伍年肆月，己○│
│    │三    │        │      │一級毒品罪      │處有期徒刑拾伍年肆月，販賣所得新臺│
│    │        │        │      │                │幣伍佰元及附表二編號四、九所示之物│
│    │        │        │      │                │均沒收，販賣所得如全部或一部不能沒│
│    │        │        │      │                │收，以丙○○、己○之財產連帶抵償之│
│    │        │        │      │                │，附表二編號九所示之物如不能沒收，│
│    │        │        │      │                │以丙○○、己○之財產連帶追徵其價額│
│    │        │        │      │                │。                                │
├──┼────┼────┼───┼────────┼─────────────────┤
│二五│犯罪事實│900元   │丙○○│毒品危害防制條例│丙○○、己○共同販賣第一級毒品，張│
│    │及理由欄│        │己○  │第4條第1項販賣第│永杰累犯，處有期徒刑伍年伍月，己○│
│    │三    │        │      │一級毒品罪      │處有期徒刑拾伍年伍月，販賣所得新臺│
│    │        │        │      │                │幣玖佰元及附表二編號四、九所示之物│
│    │        │        │      │                │均沒收，販賣所得如全部或一部不能沒│
│    │        │        │      │                │收，以丙○○、己○之財產連帶抵償之│
│    │        │        │      │                │，附表二編號九所示之物如不能沒收，│
│    │        │        │      │                │以丙○○、己○之財產連帶追徵其價額│
│    │        │        │      │                │。                                │
├──┼────┼────┼───┼────────┼─────────────────┤
│二六│犯罪事實│0元     │丙○○│毒品危害防制條例│丙○○、己○共同販賣第一級毒品，張│
│    │及理由欄│        │己○  │第4條第1項販賣第│永杰累犯，處有期徒刑伍年捌月，己○│
│    │三    │        │      │一級毒品罪      │處有期徒刑拾伍年捌月，附表二編號四│
│    │        │        │      │                │、九所示之物均沒收，附表二編號九所│
│    │        │        │      │                │示之物如不能沒收，以丙○○、己○之│
│    │        │        │      │                │財產連帶追徵其價額。              │
├──┼────┼────┼───┼────────┼─────────────────┤
│二七│犯罪事實│1000元  │丙○○│毒品危害防制條例│丙○○、己○共同販賣第一級毒品，張│
│    │及理由欄│        │己○  │第4條第1項販賣第│永杰累犯，處有期徒刑伍年伍月，己○│
│    │三    │        │      │一級毒品罪      │處有期徒刑拾伍年伍月，販賣所得新臺│
│    │        │        │      │                │幣壹仟元及附表二編號四、九所示之物│
│    │        │        │      │                │均沒收，販賣所得如全部或一部不能沒│
│    │        │        │      │                │收，以丙○○、己○之財產連帶抵償之│
│    │        │        │      │                │，附表二編號九所示之物如不能沒收，│
│    │        │        │      │                │以丙○○、己○之財產連帶追徵其價額│
│    │        │        │      │                │。                                │
├──┼────┼────┼───┼────────┼─────────────────┤
│二八│犯罪事實│1000元  │丙○○│毒品危害防制條例│丙○○、己○共同販賣第一級毒品，張│
│    │及理由欄│        │己○  │第4條第1項販賣第│永杰累犯，處有期徒刑伍年伍月，己○│
│    │三    │        │      │一級毒品罪      │處有期徒刑拾伍年伍月，販賣所得新臺│
│    │        │        │      │                │幣壹仟元及附表二編號四、九所示之物│
│    │        │        │      │                │均沒收，販賣所得如全部或一部不能沒│
│    │        │        │      │                │收，以丙○○、己○之財產連帶抵償之│
│    │        │        │      │                │，附表二編號九所示之物如不能沒收，│
│    │        │        │      │                │以丙○○、己○之財產連帶追徵其價額│
│    │        │        │      │                │。                                │
├──┼────┼────┼───┼────────┼─────────────────┤
│二九│犯罪事實│1000元  │丙○○│毒品危害防制條例│丙○○、己○共同販賣第一級毒品，張│
│    │及理由欄│        │己○  │第4條第1項販賣第│永杰累犯，處有期徒刑伍年伍月，己○│
│    │三    │        │劉玉琳│一級毒品罪      │處有期徒刑拾伍年伍月，販賣所得新臺│
│    │        │        │      │                │幣壹仟元及附表二編號四、五、九所示│
│    │        │        │      │                │之物均沒收，販賣所得如全部或一部不│
│    │        │        │      │                │能沒收，以丙○○、己○、劉玉琳之財│
│    │        │        │      │                │產連帶抵償之，附表二編號九所示之物│
│    │        │        │      │                │如不能沒收，以丙○○、己○、劉玉琳│
│    │        │        │      │                │之財產連帶追徵其價額。            │
├──┼────┼────┼───┼────────┼─────────────────┤
│三十│犯罪事實│3000元  │丙○○│毒品危害防制條例│丙○○、己○共同販賣第二級毒品，張│
│    │及理由欄│        │己○  │第4條第2項販賣第│永杰累犯，處有期徒刑柒年肆月，己○│
│    │三    │        │劉玉琳│二級毒品罪      │處有期徒刑柒年參月，販賣所得新臺幣│
│    │        │        │      │                │參仟元及附表二編號四、五、九所示之│
│    │        │        │      │                │物均沒收，販賣所得如全部或一部不能│
│    │        │        │      │                │沒收，以丙○○、己○、劉玉琳之財產│
│    │        │        │      │                │連帶抵償之，附表二編號九所示之物如│
│    │        │        │      │                │不能沒收，以丙○○、己○、劉玉琳之│
│    │        │        │      │                │財產連帶追徵其價額。              │
├──┼────┼────┼───┼────────┼─────────────────┤
│三一│犯罪事實│3000元  │丙○○│毒品危害防制條例│丙○○、己○共同販賣第二級毒品，張│
│    │及理由欄│        │己○  │第4條第2項販賣第│永杰累犯，處有期徒刑柒年肆月，己○│
│    │三    │        │劉玉琳│二級毒品罪      │處有期徒刑柒年參月，販賣所得新臺幣│
│    │        │        │      │                │參仟元及附表二編號四、五、九所示之│
│    │        │        │      │                │物均沒收，販賣所得如全部或一部不能│
│    │        │        │      │                │沒收，以丙○○、己○、劉玉琳之財產│
│    │        │        │      │                │連帶抵償之，附表二編號九所示之物如│
│    │        │        │      │                │不能沒收，以丙○○、己○、劉玉琳之│
│    │        │        │      │                │財產連帶追徵其價額。              │
├──┼────┼────┼───┼────────┼─────────────────┤
│三二│犯罪事實│0元     │庚○  │藥事法第83條第1 │庚○犯藥事法第八十三條第一項之轉讓│
│    │及理由欄│        │      │項轉讓禁藥罪    │禁藥罪，累犯，處有期徒刑參月。    │
│    │四      │        │      │                │                                  │
└──┴────┴────┴───┴────────┴─────────────────┘
附表二：
一、扣案之海洛因1包（驗餘淨重1.83公克）
二、扣案之海洛因19包（驗餘淨重計1.45公克）
三、扣案之海洛因8包（驗餘淨重計0.44公克）
四、扣案之手機1支（含0000000000號SIM卡）
五、扣案之手機1支（含0000000000號SIM卡）
六、扣案之手機1支（含0000000000號SIM卡）
七、扣案之手機1支（含0000000000號SIM卡）
八、扣案之手機1支（含0000000000號SIM卡）
九、未扣案之手機1支（含0000000000號SIM卡）
附表三：
一、丙○○應執行有期徒刑拾肆年，附表二編號一、二、三所示
    之物沒收銷燬之，附表二編號四、五、六、七、八、九所示
    之物及販賣所得新臺幣貳萬陸仟捌佰參拾元均沒收，附表二
    編號九所示之物如不能沒收，以丙○○、己○、庚○、辛○○、乙○○、甲○○、劉玉琳之財產連帶追徵其價額，販賣
    所得如全部或一部不能沒收，其中壹仟元部分，以丙○○、
    己○、庚○之財產連帶抵償之；其中壹萬零玖佰捌拾元部分
    ，以丙○○、己○、庚○、辛○○之財產連帶抵償之；其中
    參仟伍佰元部分，以丙○○、己○、庚○、辛○○、乙○○
    之財產連帶抵償之；其中玖佰伍拾元部分，以丙○○、己○
    、庚○、辛○○、甲○○之財產連帶抵償之；其中參仟肆佰
    元部分，以丙○○、己○之財產連帶抵償之；其中柒仟元部
    分，以丙○○、己○、劉玉琳之財產連帶抵償之。
二、庚○應執行有期徒刑拾壹年，附表二編號一、二、三所示之
    物沒收銷燬之，附表二編號四、五、六、七、八、九所示之
    物及販賣所得新臺幣壹萬陸仟肆佰參拾元均沒收，附表二編
    號九所示之物如不能沒收，以丙○○、己○、庚○、辛○○
    、乙○○、甲○○、劉玉琳之財產連帶追徵其價額，販賣所
    得如全部或一部不能沒收，其中壹仟元部分，以丙○○、己○、庚○之財產連帶抵償之；其中壹萬零玖佰捌拾元部分，
    以丙○○、己○、庚○、辛○○之財產連帶抵償之；其中參
    仟伍佰元部分，以丙○○、己○、庚○、辛○○、乙○○之
    財產連帶抵償之；其中玖佰伍拾元部分，以丙○○、己○、
    庚○、辛○○、甲○○之財產連帶抵償之。
三、辛○○應執行有期徒刑拾年，附表二編號一、二、三所示之
    物沒收銷燬之，附表二編號四、五、六、七、八、九所示之
    物及販賣所得新臺幣壹萬伍仟肆佰參拾元均沒收，附表二編
    號九所示之物如不能沒收，以丙○○、己○、庚○、辛○○
    、乙○○、甲○○、劉玉琳之財產連帶追徵其價額，販賣所
    得如全部或一部不能沒收，其中壹萬零玖佰捌拾元部分，以
    丙○○、己○、庚○、辛○○之財產連帶抵償之；其中參仟
    伍佰元部分，以丙○○、己○、庚○、辛○○、乙○○之財
    產連帶抵償之；其中玖佰伍拾元部分，以丙○○、己○、庚○、辛○○、甲○○之財產連帶抵償之。
四、乙○○應執行有期徒刑玖年，附表二編號四、五、六、七、
    八、九所示之物及販賣所得新臺幣參仟伍佰元均沒收，附表
    二編號九所示之物如不能沒收，以丙○○、己○、庚○、辛○○、乙○○、甲○○、劉玉琳之財產連帶追徵其價額，販
    賣所得如全部或一部不能沒收，以丙○○、己○、庚○、辛○○、乙○○之財產連帶抵償之。
五、甲○○應執行有期徒刑捌年陸月，附表二編號四、五、六、
    七、八、九所示之物及販賣所得新臺幣玖佰伍拾元均沒收，
    附表二編號九所示之物如不能沒收，以丙○○、己○、庚○
    、辛○○、乙○○、甲○○、劉玉琳之財產連帶追徵其價額
    ，販賣所得如不能沒收，以丙○○、己○、庚○、辛○○、
    甲○○之財產連帶抵償之。
六、己○應執行有期徒刑貳拾年，附表二編號一、二、三所示之
    物沒收銷燬之，附表二編號四至九所示之物及販賣所得新臺
    幣貳萬陸仟捌佰參拾元均沒收，附表二編號九所示之物如不
    能沒收，以丙○○、己○、庚○、辛○○、乙○○、甲○○
    、劉玉琳之財產連帶追徵其價額，販賣所得如全部或一部不
    能沒收，其中壹仟元部分，以丙○○、己○、庚○之財產連
    帶抵償之；其中壹萬零玖佰捌拾元部分，以丙○○、己○、
    庚○、辛○○之財產連帶抵償之；其中參仟伍佰元部分，以
    丙○○、己○、庚○、辛○○、乙○○之財產連帶抵償之；
    其中玖佰伍拾元部分，以丙○○、己○、庚○、辛○○、甲○○之財產連帶抵償之；其中參仟肆佰元部分，以丙○○、
    己○之財產連帶抵償之；其中柒仟元部分，以丙○○、己○
    、劉玉琳之財產連帶抵償之。
附錄論罪科刑法條
毒品危害防制條例第4條第1、2項
製造、運輸、販賣第一級毒品者，處死刑或無期徒刑；處無期徒
刑者，得併科新臺幣2千萬元以下罰金。
製造、運輸、販賣第二級毒品者，處無期徒刑或7 年以上有期徒
刑，得併科新臺幣1千萬元以下罰金。
藥事法第83條第1項
明知為偽藥或禁藥，而販賣、供應、調劑、運送、寄藏、牙保、
轉讓或意圖販賣而陳列者，處7年以下有期徒刑，得併科新臺幣5
百萬元以下罰金。

司法院資訊處製作；財團法人民間司法改革基金會備份。
